# 关于达到预定可使用状态的依据

提问人：大呆呆 时间：2019-01-20 15:26:23
尊敬的陈总，达到预定可使用状态的判断，在固定资产准则指南中给出了三项判断标准，但是有些具体情况与指南存在差别。例如：一条环城高速路网，只开通其中部分，且限制行驶的车辆类型，车流量未达到设计要求，能否认为该开通部分未达到预计可使用状态？再比如，码头、泊位和堆场、后方腹地道路交通、配套设施建设，即使码头通过竣工验收，没有泊位和堆场，无使用价值，是否可认为尚未达到可使用状态？如果认为达到，转固，只计提折旧，没有相应收入，是否合理？请指教，谢谢。

回答人：chenyiwei
影响预定可使用状态判断的主要因素是该资产本身的技术状态。另外，根据借款费用准则第十四条规定：“购建或者生产的符合资本化条件的资产的各部分分别完工，且每部分在其他部分继续建造过程中可供使用或者可对外销售，且为使该部分资产达到预定可使用或可销售状态所必要的购建或者生产活动实质上已经完成的，应当停止与该部分资产相关的借款费用的资本化。
购建或者生产的资产的各部分分别完工，但必须等到整体完工后才可使用或者可对外销售的，应当在该资产整体完工时停止借款费用的资本化。”
因此，（ 1 ）中的已开通路段已经达到预定可使用状态；（ 2 ）中的码头，因为配套设施尚未建好而不能启用，除非可以找到替代的配套设施，否则不能认为已达到预定可使用状态。

提问人：大呆呆 时间：2019-01-21 09:45:00
谢谢陈总和各位老师的指导。（ 1 ）中由于尚未形成环城高速的路网，未达到路网的覆盖功能，开通部分的实际通行量只达到设计通行量的 3%；限制车型，部分重型货车不允许上路，以上情况都严重影响使用，是否可以认为未达到预定可使用状态？
另外一个问题：会计上的转固与建设项目立项是否关联。例如：环城高速是一个立项，是否应一同转固？码头和泊位是分别的立项，转固时是否应分别转固？
谢谢！

回答人：chenyiwei
1 、不可以。资产本身的状态已满足使用条件。 2 、没有必然联系。如果分段通车，可以分段转固。

提问人：心海拂清风 时间：2019-04-23 17:34:58
请教陈老师，某上市公司有 LNG 项目， 2018 年 9 月份完工，截止现在2019 年 4 月份各方面原因盐城事故等因素没有拿到环评批文，没有转入固定资产，企业认为没有开工生产就没有结转，这块结转固定资产的时点达到预定可使用状态如何判断比较好？谢谢。

回答人：chenyiwei
根据其资产自身状态判断。如果已经实质完工，后续预计不会发生重大支出，则应转固。在取得批文之前的折旧计入管理费用。

提问人：jdm0109 时间：2019-12-12 11:20:30
陈版，企业会计准则第 17 号——借款费用 “购建或者生产符合资本化条件的资产需要试生产或者试运行的，在试生产结果表明资产能够正常生产出合格产品、或者试运行结果表明资产能够正常运转或者营业时，应当认为该资产已经达到预定可使用或者可销售状态。”
上述条款的系辅助判断条款还是如果需要 “试运行”则必须等合格才能达到“预定可使用”--一般来说交工验收后，如果运营期间有重大问题，是否说明交工验收有问题，还是是说确实未达到可使用状态？
码头资产比较重大，试运营期间也有大量收入，码头资产是否一定需要 “试运营”？

回答人：chenyiwei
一般要试运营期过后才能转固。